臺灣高等法院刑事判決　　　　　　　 100年度上易字第2060號
上　訴　人
即　被　告　吳東憲
上列上訴人即被告因竊盜案件，不服臺灣板橋地方法院100年度
易字第1658號，中華民國100年7月20日第一審判決（起訴案號：
臺灣板橋地方法院檢察署100年度偵字第11794號），提起上訴，
本院判決如下：
    主  文
上訴駁回。
    理  由
一、依刑事訴訟法第350條、第361條、第362條、第367條規定，
    不服地方法院之第一審判決而上訴者，須提出上訴書狀，並
    應敘述具體理由，為上訴必備之程式；其所提出之上訴書狀
    並未敘述上訴理由，或僅曾以言詞陳述上訴理由者，均應於
    上訴期間屆滿後20日內補提理由書於第一審法院。第一審法
    院經形式審查，認逾期未補提上訴理由者，應定期間先命補
    正；逾期未補正者，為上訴不合法律上之程式，應以裁定駁
    回。倘已提出上訴理由，但所提非屬具體理由者，則由第二
    審法院以上訴不合法律上之程式，判決駁回。而所謂具體理
    由，必係依據卷內既有訴訟資料或提出新事證，指摘或表明
    第一審判決有何採證認事、用法或量刑等足以影響判決本旨
    之不當或違法，而構成應予撤銷之具體事由，始克當之（例
    如：依憑證據法則具體指出所採證據何以不具證據能力，或
    依憑卷證資料，明確指出所為證據證明力之判斷如何違背經
    驗、論理法則）；倘僅泛言原判決認定事實錯誤、違背法令
    、量刑失之過重或輕縱，而未依上揭意旨指出具體事由，或
    形式上雖已指出具體事由，然該事由縱使屬實，亦不足以認
    為原判決有何不當或違法者（例如：對不具有調查必要性之
    證據，法院未依聲請調查亦未說明理由，或援用證據不當，
    但除去該證據仍應為同一事實之認定），皆難謂係具體理由
    ，俾與第二審上訴制度在請求第二審法院撤銷、變更第一審
    不當或違法之判決，以實現個案救濟之立法目的相契合，並
    節制濫行上訴（最高法院著有97年度台上字第892號判決可
    參）。
二、本件原審判決書於民國100年7月27日囑託法務部矯正署臺北
    監獄臺北分監長官送達上訴人即被告吳東憲（下稱上訴人）
    ，上訴人不服原審判決，於100年8月8日合法提起上訴（按
    法定上訴期間末日100年8月6日適逢周六，故延長之），並
    於100年8月19日形式上提出上訴理由狀，其敘述上訴理由略
    以：上訴人於警詢筆錄所承認之犯罪事實，與實際案情不符
    ，該失竊之重型機車並非上訴人所竊取云云。
三、經查：本件原判決認定上訴人有於100年4月17日凌晨1時許
    ，在蔡承翰位於新北市三重市○○區○○路33巷12號12弄7
    之1號住處前，竊取蔡承翰所有之BXB-205重型機車等犯罪事
    實，係依憑上訴人於警詢、偵查及原審審理時之自白、證人
    蔡承翰於警詢中指證前開機車失竊之情節、卷附查獲照片2
    張、扣案上訴人自承為其所有之供本件竊盜所用之鑰匙1支
    等證據資料而為判斷，由形式上觀察，俱無違背經驗法則及
    論理法則，或有何違背法令之處。上訴人前揭上訴意旨僅空
    言泛稱其於警詢中所承認之犯罪事實與實際不符云云，然並
    未依據卷內既有訴訟資料或提出新事證，指摘或表明第一審
    判決有何採證認事、用法等足以影響判決本旨之不當或違法
    ，而構成應予撤銷之具體事由，揆諸前開最高法院判決意旨
    ，上訴人前揭上訴理由自非屬得上訴第二審之具體理由。從
    而，本件上訴不合法律上之程式，且無從命補正，應予駁回
    ，並不經言詞辯論為之。
三、依刑事訴訟法第367條前段、第372條，判決如主文。
中    華    民    國   100    年    9     月    13    日
                  刑事第三庭  審判長法  官  陳博志
                                    法  官  陳如玲
                                    法  官  許仕楓
以上正本證明與原本無異。
不得上訴。
                                    書記官  彭威翔
中    華    民    國   100    年    9     月    14    日